【裁判字號】    99,審訴,540
【裁判日期】    990430
【裁判案由】    毒品危害防制條例
【裁判全文】
臺灣桃園地方法院宣示判決筆錄         99年度審訴字第540號
公  訴  人  臺灣桃園地方法院檢察署檢察官
被      告  乙○○
指定辯護人  本院公設辯護人甲○○
上列被告因違反毒品危害防制條例案件，於中華民國99年4 月30
日下午4 時許，在本院第十法庭宣示判決，出席職員如下：
          法  官  林靜梅
          書記官  郭怡君
法官起立朗讀判決主文、犯罪事實要旨、處罰條文、附記事項，
及告以上訴限制、期間並提出上訴狀之法院，且諭知記載其內容
：
一、主  文：
    乙○○施用第一級毒品，累犯，處有期徒刑柒月，扣案之第
    一級毒品海洛因壹包含袋（驗餘淨重零點捌陸公克）沒收銷
    燬之，注射針筒壹支沒收；又施用第一級毒品，累犯，處有
    期徒刑壹年貳月，扣案之第一級毒品海洛因伍包含袋（合計
    驗餘淨重伍點壹公克）、殘餘第一級毒品海洛因之分裝袋貳
    只均沒收銷燬之，玻璃球吸食器壹個沒收；應執行有期徒刑
    壹年柒月，扣案之第一級毒品海洛因陸包含袋（合計驗餘淨
    重伍點玖陸公克）、殘餘第一級毒品海洛因之分裝袋貳只均
    沒收銷燬之，注射針筒壹支、玻璃球吸食器壹個均沒收。
二、犯罪事實要旨：
    緣乙○○於民國88年間因施用毒品案件，經臺灣臺北地方法
    院以88年度毒聲字第1949號裁定送觀察、勒戒後，因認無繼
    續施用毒品之傾向，由臺灣臺北地方法院檢察署檢察官以88
    年度毒偵字第114 號為不起訴處分確定。同年間又因施用毒
    品案件，經本院以88年度毒聲字第6601號裁定送觀察、勒戒
    後，因認有繼續施用毒品之傾向，經本院以88年度毒聲字第
    7055號裁定令入戒治處所施以強制戒治，(一)並經本院以89年
    度桃簡字第19號判決判處有期徒刑6 月確定，復經本院以89
    年度毒聲字第2382號裁定停止戒治，嗣經本院以89年度毒聲
    字第5941號裁定撤銷停止戒治，而於91年9 月28日戒治期滿
    執行完畢，(二)並經本院以91年度易字第1648號判決判處有期
    徒刑8 月確定；(三)復於同年間另因違反職役職責案件，經國
    防部北部地方軍事法院桃園分院以88年度桃審字第92號判決
    判處有期徒刑1 年確定；(四)又於89年間因竊盜案件，經本院
    以91年度易緝字第48號判決判處有期徒刑5 月確定，上開(一)
    、(三)、(四)之罪嗣經本院以91年度聲字第3002號裁定應執行有
    期徒刑1 年8 月確定，與上開(二)接續執行，於91年9 月29日
    入監執行，於93年5 月27日因縮短刑期假釋出監，嗣經撤銷
    假釋及經本院以97年度聲減字第358 號裁定減刑並定應執行
    刑為有期徒刑10月、4 月確定後，已無殘刑須再予執行，而
    於96年7 月16日中華民國九十六年罪犯減刑條例生效之日執
    行完畢（最高法院97年度台非字第302 號、第360 號判決意
    旨參照，於本案構成累犯）。另於93年間因施用毒品案件，
    經本院以94年度易字第1234號判決判處有期徒刑9 月確定，
    並經本院以96年度聲減字第9091號裁定減為有期徒刑4 月15
    日確定；再於95年間因恐嚇案件，經臺灣臺東地方法院（下
    稱臺東地院）以96年度簡上字第33號判決判處有期徒刑3 月
    ，減為有期徒刑1 月15日確定，上開2 罪經臺東地院以97年
    度聲字第162 號裁定應執行有期徒刑5 月15日確定，於97年
    9 月12日經易科罰金而執行完畢（於本案構成累犯）。詎其
    仍不知悔改，復分別為下列之犯行：（一）基於施用第一級
    毒品之犯意，於98年11月22日20時許，在桃園縣中壢市中原
    大學附近，施用第一級毒品海洛因1 次。嗣於98年11月22日
    22時30分許，在桃園縣八德市○○路660 巷25號前為警查獲
    ，並扣得第一級毒品海洛因1 包（驗餘淨重0.86公克，含與
    毒品無法析離之包裝袋1 個），及其所有供其施用第一級毒
    品所用之注射針筒1 支（其於當日另涉施用第二級毒品部分
    ，業經檢察官簽請移轉管轄中，該部分未經起訴）。（二）
    復基於同時施用第一級毒品海洛因及第二級毒品甲基安非他
    命之犯意，於98年12月25日17時30分許，在其前位於臺北縣
    八里鄉○○路○ 段210 巷51弄2 號居處，同時施用第一級毒
    品海洛因及第二級毒品甲基安非他命1 次。嗣於98年12月25
    日21時40分許，在桃園縣中壢市○○○街5 號前為警查獲，
    並扣得第一級毒品海洛因5 包（合計驗餘淨重5.1 公克，含
    與毒品無法析離之包裝袋5 個）、殘餘第一級毒品海洛因之
    分裝袋2 只（起訴書漏載），及其所有供其同時施用第一、
    二級毒品所用之玻璃球吸食器1 個。
三、處罰條文：
    毒品危害防制條例第10條第1 項、第2 項、第18條第1 項前
    段，刑法第11條、第55條、第47條第1 項、第38條第1 項第
    2 款、第51條第5 款。
四、附記事項：
  (一)被告於犯罪事實（二）同時施用第一級毒品海洛因、第二級
    毒品甲基安非他命之行為，係一行為觸犯二罪名之想像競合
    犯，應從一重之施用第一級毒品罪論處。
  (二)扣案之第一級毒品海洛因6 包，其中包裝袋部分，依現行檢
    驗方式乃以刮除方式為之，包裝袋上仍會摻殘若干毒品無法
    分離，應一體視為毒品部分，而依毒品危害防制條例第18條
    第1 項前段規定宣告沒收銷燬之。
五、協商判決除有刑事訴訟法第455 條之4 第1 項第1 款於本訊
    問程序終結前，被告撤銷協商合意或檢察官撤回協商聲請者
    ；第2 款被告協商之意思非出於自由意志者；第4 款被告所
    犯之罪非第455 條之2 第1 項所定得以協商判決者；第6 款
    被告有其他較重之裁判上一罪之犯罪事實者；第7 款法院認
    應諭知免刑或免訴、不受理者情形之一，及違反同條第2 項
    「法院應於協商合意範圍內為判決；法院為協商判決所科之
    刑，以宣告緩刑或2 年以下有期徒刑、拘役或罰金為限」之
    規定者外，不得上訴。
六、如有前述例外得上訴之情形，又不服本件判決，得自收受判
    決送達後10日內，向本院提出上訴書狀，上訴於第二審法院
    。
中    華    民    國    99    年    4     月    30    日
                  臺灣桃園地方法院刑事庭
                                法  官  林靜梅
以上正本證明與原本無異。
                                書記官  郭怡君
中    華    民    國    99    年    4     月    30    日
附錄本案論罪科刑依據之法條：
毒品危害防制條例第10條
施用第一級毒品者，處 6 月以上 5 年以下有期徒刑。
施用第二級毒品者，處 3 年以下有期徒刑。

司法院資訊處製作；財團法人民間司法改革基金會備份。
